【裁判字號】    98,訴,1122
【裁判日期】    990427
【裁判案由】    返還土地等
【裁判全文】
臺灣桃園地方法院民事判決              98年度訴字第1122號
原      告  台灣省石門農田水利會
法定代理人  庚○○
訴訟代理人  卓聖圍律師
被      告  辛○○○
            壬○○
            丙○○
訴訟代理人  丁○○
被      告  甲○○
訴訟代理人  乙○○
被      告  癸○○
            寅○○
            戊○○
訴訟代理人  己○○○
被      告  丑○○
            子○○
上列當事人間請求返還土地等事件，本院於民國99年4 月6 日言
詞辯論終結，判決如下：
    主  文
被告辛○○○應將坐落桃園縣平鎮市○○○段第一八一之一二地
號土地上，如附圖所示A 部分面積一二點四平方公尺之鐵皮屋及
附圖所示B 部分面積七點四平方公尺之主體結構建物拆除，將土
地返還原告。
被告辛○○○應給付原告新臺幣仟貳佰拾肆元。
被告辛○○○應自民國九十八年七月一日起至返還第一項所示土
地之日止，按月給付原告新臺幣伍拾捌元。
被告壬○○應將坐落桃園縣平鎮市○○○段第一八一之一二地號
土地上，如附圖所示C 部分面積七點四平方公尺之主體結構建物
拆除，將土地返還原告。
被告壬○○應給付原告新臺幣柒佰拾元。
被告壬○○應自民國九十八年八月十一日起至返還第四項所示土
地之日止，按月給付原告新臺幣壹拾元。
被告丙○○應將坐落桃園縣平鎮市○○○段第一八一之一二地號
土地上，如附圖所示D 部分面積一一點六平方公尺之鐵皮屋及如
附圖所示E 部分面積六點六平方公尺之主體結構建物拆除，將土
地返還原告。
被告丙○○應給付原告新臺幣仟陸佰伍拾柒元。
被告丙○○應自民國九十八年七月一日起至返還第七項所示土地
之日止，按月給付原告新臺幣陸拾伍元。
被告甲○○應將坐落桃園縣平鎮市○○○段第一八一之一二地號
土地上，如附圖所示F 部分面積二六點四平方公尺之主體結構建
物拆除，將土地返還原告。
被告甲○○應給付原告新臺幣伍仟佰零伍元。
被告甲○○應自民國九十八年七月一日起至返還第十項所示土地
之日止，按月給付原告新臺幣玖拾伍元。
被告癸○○應將坐落桃園縣平鎮市○○○段第一八一之一○地號
土地上，如附圖所示H 部分面積一四點九平方公尺之鐵皮屋及坐
落桃園縣平鎮市○○○段第一八一之一二地號土地上，如附圖所
示I 部分面積三五點七平方公尺之鐵皮屋、Ｊ部分面積三點二平
方公尺之主體結構建物拆除，將土地返還原告。
被告癸○○應給付原告新臺幣壹萬零捌佰拾貳元。
被告癸○○應自民國九十八年十一月三日起至返還第十三項所示
坐落桃園縣平鎮市○○○段第一八一之一○地號土地之日止，按
月給付原告新臺幣陸拾元並自民國九十八年七月一日起至返還第
十三項所示坐落桃園縣平鎮市○○○段第一八一之一二地號土地
之日止，按月給付原告新臺幣壹佰拾玖元。
被告寅○○應將坐落桃園縣平鎮市○○○段第一八一之一二地號
土地上，如附圖所示K 部分面積三三點五平方公尺之鐵皮屋拆除
，將土地返還原告。
被告寅○○應給付原告新臺幣陸仟陸佰肆拾元。
被告寅○○應自民國九十八年八月十一日起至返還第十六項所示
土地之日止，按月給付原告新臺幣壹佰玖拾貳元。
被告戊○○應將坐落桃園縣平鎮市○○○段第一八一之一二地號
土地上，如附圖所示L 部分面積一九點二平方公尺之鐵皮屋拆除
，將土地返還原告。
被告戊○○應給付原告新臺幣仟捌佰伍拾捌元。
被告戊○○應自民國九十八年七月一日起至返還第十九項所示土
地之日止，按月給付原告新臺幣陸拾玖元。
被告丑○○應將坐落桃園縣平鎮市○○○段第一八一之一二地號
土地上，如附圖所示M 部分面積零點九平方公尺之主體結構建物
拆除，將土地返還原告。
被告丑○○應給付原告新臺幣壹佰捌拾元。
被告丑○○應自民國九十八年七月一日起至返還第二十二項土地
之日止，按月給付原告新臺幣元。
被告子○○應將坐落桃園縣平鎮市○○○段第一八一之一○地號
土地上，如附圖所示O 部分面積一三平方公尺之鐵皮屋及坐落桃
園縣平鎮市○○○段第一八一之一二地號土地上，如附圖所示P
部分面積二三點九平方公尺之鐵皮屋、Q 部分面積一一點五平方
公尺之主體結構建物拆除，將土地返還原告。
被告子○○應給付原告新臺幣玖仟玖佰捌拾陸元。
被告子○○應自民國九十八年十一月三日起至返還第二十五項所
示坐落桃園縣平鎮市○○○段第一八一之一○地號土地之日止，
按月給付原告新臺幣伍拾元並自民國九十八年八月十一日起至
返還第二十五項所示坐落桃園縣平鎮市○○○段第一八一之一二
地號土地之日止，按月給付原告新臺幣壹佰貳拾柒元。
原告其餘之訴駁回。
訴訟費用由兩造各依附表二所示之比例負擔。
本判決第一項於原告以新臺幣捌萬元為被告辛○○○供擔保，得
假執行。
本判決第二項於原告以新臺幣壹仟伍佰元為被告辛○○○供擔保
，得假執行。
本判決第三項於到期後原告各為被告辛○○○供擔保新臺幣貳拾
元，得假執行。
本判決第四項於原告以新臺幣萬元為被告壬○○供擔保，得假
執行。
本判決第五項於原告以新臺幣佰元為被告壬○○供擔保，得假
執行。
本判決第六項於到期後原告各為被告壬○○供擔保新臺幣伍元，
得假執行。
本判決第七項於原告以新臺幣柒萬元為被告丙○○供擔保，得假
執行。
本判決第八項於原告以新臺幣貳仟元為被告丙○○供擔保，得假
執行。
本判決第九項於到期後原告各為被告丙○○供擔保新臺幣拾元
，得假執行。
本判決第十項於原告以新臺幣拾萬元為被告甲○○供擔保，得假
執行。
本判決第十一項於原告以新臺幣貳仟元為被告甲○○供擔保，得
假執行。
本判決第十二項於到期後原告各為被告甲○○供擔保新臺幣肆拾
元，得假執行。
本判決第十三項於原告以新臺幣貳拾壹萬元為被告癸○○供擔保
，得假執行。
本判決第十四項於原告以新臺幣肆仟元為被告癸○○供擔保，得
假執行。
本判決第十五項於到期後原告各為被告癸○○供擔保新臺幣貳拾
元、新臺幣伍拾元，各得假執行。
本判決第十六項於原告以新臺幣壹拾貳萬壹仟元為被告寅○○供
擔保，得假執行。
本判決第十七項於原告以新臺幣仟元為被告寅○○供擔保，得
假執行。
本判決第十八項於到期後原告各為被告寅○○供擔保新臺幣柒拾
元，得假執行。
本判決第十九項於原告以新臺幣柒萬元為被告戊○○供擔保，得
假執行。
本判決第二十項於原告以新臺幣壹仟佰元為被告戊○○供擔保
，得假執行。
本判決第二十一項於到期後原告各為被告戊○○供擔保新臺幣
拾元，得假執行。
本判決第二十二項於原告以新臺幣肆仟元為被告丑○○供擔保，
得假執行。
本判決第二十三項於原告以新臺幣陸拾元為被告丑○○供擔保，
得假執行。
本判決第二十四項於到期後原告各為被告丑○○供擔保新臺幣壹
元，得假執行。
本判決第二十五項於原告以新臺幣壹拾捌萬元為被告子○○供擔
保，得假執行。
本判決第二十六項於原告以新臺幣肆仟元為被告子○○供擔保，
得假執行。
本判決第二十七項於到期後原告各為被告子○○供擔保新臺幣貳
拾元、新臺幣伍拾元，各得假執行。
原告其餘假執行之聲請駁回。
 事  實  及  理  由
甲、原告起訴主張，坐落桃園縣平鎮市○○○段第181 之12地號
    、第181 之10地號（重測後為六和段第496 地號）2 筆土地
    （下合稱系爭土地）為原告所有，惟被告於本件起訴前5 年
    即民國93年間前起即分別搭建地上物而無權占用系爭土地如
    附圖所示之範圍。原告自得基於所有物返還請求權之法律關
    係，請求被告返還所占有之系爭土地。又被告無合法權源使
    用原告所有之系爭土地，受有利益存在，並使原告受有損害
    ，則原告自得另依不當得利之法律關係，以系爭土地申報地
    價年息10% 計算之相當於租金之損害，請求被告各給付原告
    如附表計算所示之金額。為此，爰依民法第767 條、第179
    條、土地法第97條第1 項、第105 條之規定提起
    本件訴訟等語。並為訴之聲明：
（一）被告辛○○○應將系爭土地中雙連坡段第181 之12地號土
      地（下稱第181 之12地號土地）內如附圖所示A 部分面積
      12.4平方公尺之鐵皮屋及附圖所示B 部分面積7.4 平方公
      尺之主體結構建物拆除，將上開各部分建物所占有面積共
      19.8平方公尺之土地返還原告。並應給付原告新臺幣（下
      同）12,937元及自98年7 月1 日起至返還上開土地之日止
      ，按月給付原告230 元。
（二）被告壬○○應將坐落第181 之12地號土地內如附圖所示C
      部分面積7.4 平方公尺之主體結構建物拆除，將所占有之
      土地返還原告。並應給付原告2,931 元及自98年8 月11
      日起至返還上開土地之日止，按月給付原告53元。
（三）被告丙○○應將坐落第181 之12地號土地內如附圖所示D
      部分面積11.6平方公尺之鐵皮屋及如附圖所示E 部分面積
      6.6 平方公尺之主體結構建物拆除，將上開各部分建物所
      占有面積共18.2平方公尺之土地返還原告。並應給付原告
      14,627元及自98年7 月1 日起至返還上開土地之日止，按
      月給付原告261 元。
（四）被告甲○○應將坐落第181 之12地號土地內如附圖所示F
      部分面積26.4平方公尺之主體結構建物拆除，將所占有之
      土地返還原告。並應給付原告21,219元及自98年7 月1日
      起至返還上開土地之日止，按月給付原告378 元。
（五）被告癸○○應將坐落系爭土地中雙連坡段第181 之10地號
      土地（下稱第181 之10地號土地，重測後為六和段第496
      地號）內如附圖所示H 部分面積14.9平方公尺之鐵皮屋及
      第181 之12地號土地內附圖所示I 部分面積35.7平方公尺
      之鐵皮屋、Ｊ部分面積3.2 平方公尺之主體結構建物拆除
      ，將上開各部分建物所占有面積共53.8平方公尺之土地返
      還原告。並應給付原告43,327元及自98年7 月1 日起至返
      還上開所占有第181 之12地號土地部分之日止，按月給付
      原告557 元及自98年11月3 日起至返還上開所占有第181
      之10地號土地部分之日止，按月給付原告241 元。
（六）被告寅○○應將坐落第181 之12地號土地內如附圖所示K
      部分面積33.5平方公尺之鐵皮屋拆除，將所占有之土地返
      還原告。並應給付原告26,573元及自98年8 月11日起至返
      還上開土地之日止，按月給付原告768 元。
（七）被告戊○○應將坐落第181 之12地號土地內如附圖所示L
      部分面積19.2平方公尺之鐵皮屋拆除，將所占有之土地返
      還原告。並應給付原告42,762元及自98年7 月1 日起至返
      還上開土地之日止，按月給付原告480 元。
（八）被告丑○○應將坐落第181 之12地號土地內如附圖所示M
      部分面積0.9 平方公尺之主體結構建物拆除，將所占有之
      土地返還原告。並應給付原告720 元及自98年7 月1 日起
      至返還上開土地之日止，按月給付原告12元。
（九）被告子○○應將坐落第181 之10 地號土地內如附圖所示O
      部分面積13平方公尺之鐵皮屋及第181 之12地號土地內如
      附圖所示P 部分面積23.9平方公尺之鐵皮屋、Q 部分面積
      11.5平方公尺之主體結構建物拆除，將上開各部分建物所
      占有面積共48.4平方公尺之土地返還原告。並應給付原告
      39,945元及自98年8 月11日起至返還上開占有之第181 之
      12地號土地之日止，按月給付原告507 元及自98年11月3
      日起至返還所占有上開第181 之10地號土地之日止，按月
      給付原告210 元。
（十）訴訟費用由被告負擔。
（十一）原告願提供擔保，請准宣告假執行。
乙、被告部分：
一、被告辛○○○、丙○○、戊○○、子○○係抗辯以：被告所
    有之建物於興建時並不知有占用到原告之土地，倘經丈量結
    果確有占用，被告均希望能降低本件不當得利之金額等語，
    資為抗辯。並聲明：駁回原告之訴。
二、被告癸○○、寅○○則以：希望能僅拆除其所搭建鐵皮屋部
    分，而鋼筋水泥部分縱有占用原告土地亦能保留等語置辯。
    並聲明：駁回原告之訴。
三、被告丑○○係以：希望與原告和解等語，資為抗辯
四、被告甲○○未於最後言詞辯論期日到場，惟據其以前到場所
    為之陳述係略以：願與原告和解等語。並聲明：駁回原告之
    訴。
五、被告壬○○未於言詞辯論期日到場，亦未提出書狀作何聲明
    或陳述。
丙、得心證之理由：
壹、程序方面：
一、按訴狀送達後，原告不得將原訴變更或追加他訴，但請求之
    基礎事實同一者、擴張或減縮應受判決事項之聲明者，不在
    此限，民事訴訟法第255 條第1 項但書第2 款、第3 款定有
    明文。經查，本件原告起訴時所為之聲明，因尚未就系爭土
    地中各被告占用之位置、面積測量明確，故所請求各被告返
    還土地之位置及面積並依此面積計算不當得利之金額，於訴
    狀繕本送達被告後，其訴之聲明均各有所擴張或減縮；又原
    告於訴狀繕本送達被告後，所追加被告壬○○、寅○○、子
    ○○為被告之部分，所請求之基礎事實則均屬同一，是參諸
    上開法律規定，均應予准許。
二、本件被告壬○○、甲○○均經合法送達，其中被告壬○○無
    正當理由，未於言詞辯論期日到場；被告甲○○則無正當理
    由，未於最後言詞辯論期日到場，均核無民事訴訟法第386
    條所列各款情形，此部分爰均依原告聲請，由其一造辯論而
    為判決。
貳、實體方面：
一、經查，原告所主張其為系爭土地之所有權人之事實，有地籍
    圖謄本1 紙、土地登記謄本2 份附卷可稽（均為影本，見本
    院卷第11頁、第72頁、第140 頁），並均為被告所不爭執，
    自堪信為真實。
二、次查，原告所主張被告自本件起訴前5 年即93年間起即無正
    當權源各有如原告訴之聲明中所述搭建建物占有部分系爭土
    地之事實，則據提出房屋稅籍證明書11紙（見本院卷第47頁
    至第57頁），且亦為被告所不爭執，並經本院依職權履勘現
    場及囑託桃園縣平鎮地政事務所測量人員就各被告所搭建之
    地上物所坐落在系爭土地上之面積、位置測量無誤，有勘驗
    筆錄、桃園縣平鎮地政事務所98年10月1 日平地測字第0981
    002056號函附複丈日期為98年9 月10日之複丈成果圖即附圖
    、現場照片影本32張在卷可稽（見本院卷第91頁至第94頁、
    第96頁、第97頁、第113 頁至第122 頁），亦足堪信為真實
    。
三、按所有人對於無權占有或侵奪其所有物者，得請求返還之。
    對於妨害其所有權者，得請求除去之。有妨害其所有權之虞
    者，得請求防止之，民法第767 條定有明文。本件原告既為
    系爭土地之所有權人，而被告各有上開占用部分系爭土地之
    行為，且無何正當權源存在之事實，既經認定如前，揆諸上
    揭法律規定，原告請求被告各應將其所無權占有之系爭土地
    上之地上物拆除，將土地返還原告，自屬有據。
四、再按無法律上之原因而受利益，致他人受損害者，應返還其
    利益，民法第179 條前段定有明文。且按依不當得利之法則
    請求返還不當得利，以無法律上之原因而受利益，致他人受
    有損害為其要件，故其得請求返還之範圍，應以對方所受之
    利益為度，非以請求人所受損害若干為準，無權占有他人土
    地，可能獲得相當於租金之利益為社會通常之觀念，亦有最
    高法院61年台上字第1695號判例可稽。本件被告既各有上述
    無權占有原告所有系爭土地之事實，又無法律上原因，則依
    上揭法律規定及最高法院判例意旨，原告自得請求被告返還
    其所受相當於租金之利益予原告。
五、另按城市地方房屋之租金，以不超過土地及其建築物申報總
    價年息10% 為限；第97條、第99條及第101 條之規定，於租
    用基地建築房屋均準用之，土地法第97條第1 項、第105 條
    分別定有明文。上開法律規定屬強制規定，則原告所得請求
    被告返還相當於租金之不當得利部分，自應受上開規定之拘
    束。就此部分原告雖主張應以系爭土地申報總價額年息10%
    為計算相當於租金之不當得利之標準，並提出系爭土地申報
    地價謄本影本2 紙為據（見本院卷第12頁、第141 頁）。惟
    本院審酌系爭土地係坐落桃園縣平鎮市○○路10巷內建物後
    方之過嶺支渠旁，附近建物均做住家使用，而系爭土地除被
    占用之部分外，現均為空地，雜草叢生，有本院勘驗筆錄、
    現場照片影本32張可稽（見本院卷第91頁至第94頁、第113
    頁至第122 頁）及被告使用系爭土地之面積大小、現況之使
    用方式僅作為單純住家使用、現今社會經濟狀況等一切情事
    ，認原告據以請求之上開計算標準尚嫌過高，應以系爭土地
    申報總價額年息2.5%即原告所主張金額之1/4 為計算標準，
    始較適當。則依此標準之計算結果，各被告應返還原告之不
    當得利金額如下：(1)被告辛○○○之部分：如附表所示原告
    所主張申報地價年息10% 計算5 年之不當得利金額12,937元
    之部分，以其1/4 即3,234 元（小數點以下四捨五入，下同
    ）為可採；原告所主張自98年7 月1 日起至返還所占有之土
    地止，應按月給付原告之金額230 元之部分，以其1/4 即58
    元為可採。(2)被告壬○○之部分：如附表所示原告所主張申
    報地價年息10% 計算5 年之不當得利金額2,931 元之部分，
    以其1/4 即733 元為可採；原告所主張自98年8 月11日起至
    返還所占有之土地止，應按月給付原告之金額53元之部分，
    以其1/4 即13元為可採。(3)被告丙○○之部分：如附表所示
    原告所主張申報地價年息10% 計算5 年不當得利金額14,627
    元之部分，以其1/4 即3,657 元為可採；原告所主張自98年
    7 月1 日起至返還所占有之土地止，應按月給付原告之金額
    261 元之部分，以其1/4 即65元為可採。(4)被告甲○○之部
    分：如附表所示原告所主張申報地價年息10% 計算5 年之不
    當得利金額21,219元之部分，以其1/4 即5,305 元為可採；
    原告所主張自98年7 月1 日起至返還所占有之土地止，應按
    月給付原告之金額378 元之部分，以其1/4 即95元為可採。
    (5)被告癸○○之部分：如附表所示原告所主張申報地價年息
    10% 計算5 年之不當得利金額43,327元之部分，以其1/4 即
    10,832元為可採；原告所主張自98年11月3 日起至返還所占
    有第496 地號土地之日止，應按月給付原告之金額241 元之
    部分，以其1/4 即60元為可採；自98年7 月1 日起至返還所
    占有第181 之12地號土地之日止，應按月給付原告之金額
    557 元之部分，以其1/4 即139 元為可採。(6)被告寅○○之
    部分：如附表所示原告所主張申報地價年息10% 計算5 年之
    不當得利金額26,573元之部分，以其1/4 即6,643 元為可採
    ；原告所主張自98年8 月11日起至返還所占有土地之日止，
    應按月給付原告之金額768 元之部分，以其1/4 即192 元為
    可採。(7)被告戊○○之部分：如附表所示原告所主張申報地
    價年息10% 計算5 年之不當得利金額42,762元之部分，以
    3,858 元為可採（原告聲明誤載為42,762元，實則依其所提
    出如本院卷第164 頁所示言詞辯論意旨狀之附表七依年息
    10% 計算5 年不當得利之正確金額應為15,432元，其1/4 則
    為3,858 元）；原告所主張自98年7 月1 日起至返還所占有
    之土地之日止，應按月給付原告之金額480 元之部分，則以
    69元為可採（計算式：19.2㎡×申報地價1,721 元×2.5%÷
    12個月＝69元；原告以申報地價年息10% 計算之金額每月應
    為275 元，同前述本院第164 頁附表七所載，然原告此部分
    聲明誤載為480 元）。(8)被告丑○○之部分：如附表所示原
    告所主張申報地價年息10% 計算5 年之不當得利金額720 元
    之部分，以其1/4 即180 元為可採；原告所主張自98年7 月
    1 日起至返還所占有之土地止，應按月給付原告之金額12元
    之部分，以其1/4 即3 元為可採。(9)被告子○○之部分：如
    附表所示原告所主張申報地價年息10% 計算5 年之不當得利
    總金額39,945元之部分，以其1/4 即9,986 元為可採；原告
    所主張自98年11月3 日起至返還所占有第496 地號土地之日
    止，應按月給付原告之金額210 元之部分，以其1/4 即53元
    為可採；自98年8 月11日起至返還所占有第181 之12地號土
    地之日止，應按月給付原告之金額507 元之部分，以其1/4
    即127 元為可採。則原告各逾上開範圍所對各被告之請求，
    即屬無據。
六、從而，原告基於民法物上請求權及不當得利規定之法律關係
    ，請求被告各應將所占有系爭土地之上開地上物拆除，將土
    地返還原告，並各應給付原告前開經認定之金額部分，均為
    有理由，應予准許。至原告各逾上開範圍之請求，則均為無
    理由，應予駁回。
七、本件事證已臻明確，兩造其餘攻擊或防禦方法及未經援用之
    證據，經本院斟酌後，認為均不足以影響本判決之結果，自
    無再逐一詳予論駁之必要，併此敘明。
八、本件原告陳明願供擔保以代釋明，聲請宣告假執行，就其勝
    訴部分，經核無不合，爰酌定相當擔保金額准許之；至其敗
    訴部分，其假執行之聲請，已失所附麗，應予駁回。
據上論結，本件原告之訴為一部有理由，一部無理由，依民事訴
訟法第385 條第1 項前段、第79條、第85條第1 項但書、390 條
第2 項，判決如主文。
中    華    民    國    99    年    4     月    27    日
              民事第二庭    法  官  張震武
以上正本係照原本作成
如對本判決上訴，須於判決送達後20日內向本院提出上訴狀
中    華    民    國    99    年    4     月    27    日
                            書記官  顏伯儒
┌──────────────────────────────────────┐
│附表一：                                                                    │
├─┬─────┬──────┬───────────────────────┤
│編│被告姓名及│占用土地地號│           原告主張之不當得利之金額           │
│  │其所有建物│、附圖位置暨├───────────────────────┤
│號│門牌號碼  │其面積      │    依土地之總申報地價年息10％計算不當得利    │
│  │          │（單位：㎡）│              （單位：新台幣）                │
├─┼─────┼──────┼───────────────────────┤
│01│辛○○○  │181-12地號  │（一）自93年7 月起至98年6 月止共5 年之不當得利│
│  │          │            │      金額總計12,937元。                      │
│  │門牌號碼：│Ａ部分:12.4 │ 計算式：                                     │
│  │桃園縣平鎮│            │ 16.1㎡×1,494.4 元×10％×2.5 年＋16.1㎡×   │
│  │市雙連里陸│Ｂ部分:7.4  │ 1,721 元×10％×2.5 年≒12,937元             │
│  │光路2號1樓│            ├───────────────────────┤
│  │          │總計：19.8  │（二）自98年7 月1 日起至返還土地之日止，按月應│
│  │          │            │      付不當得利金額230元。                   │
│  │          │            │ 計算式：                                     │
│  │          │            │ 16.1㎡×1,721 元×10％÷12個月≒230元。      │
├─┼─────┼──────┼───────────────────────┤
│02│壬○○    │181-12地號  │（一）自93年9 月起至98年7 月止共5 年之不當得利│
│  │          │            │      金額總計2,931 元。                      │
│  │          │Ｃ部分:7.4  │ 計算式：                                     │
│  │          │            │ 3.7 ㎡×1,494.4 元×10％×（2 年＋4/12）＋3.7│
│  │          │            │ ㎡×1,721 元×10％×（2 年＋7/12）≒2,931元  │
│  │          │            ├───────────────────────┤
│  │門牌號碼：│            │（二）自98年8 月11日起至返還土地之日止，按月應│
│  │桃園縣平鎮│            │      付不當得利金額53元。                    │
│  │市雙連里陸│            │ 計算式：                                     │
│  │光路2號2樓│            │ 3.7 ㎡×1,721 元×10％÷12個月≒53元。       │
├─┼─────┼──────┼───────────────────────┤
│03│丙○○    │181-12地號  │（一）自93年7 月起至98年6 月止共5 年之不當得利│
│  │          │            │      金額總計14,627元。                      │
│  │          │Ｄ部分:11.6 │ 計算式：                                     │
│  │          │            │ 18.2㎡×1,494.4 元×10％×2.5 年＋18.2㎡×   │
│  │          │Ｅ部分:6.6  │ 1,721 元×10％×2.5 年≒14,627元。           │
│  │          │            ├───────────────────────┤
│  │門牌號碼：│總計：18.2  │（二）自98年7 月1 日起至返還土地之日止，按月應│
│  │桃園縣平鎮│            │      付不當得利金額261 元。                  │
│  │市雙連里陸│            │ 計算式：                                     │
│  │光路4號   │            │ 18.2 ㎡×1,721 元×10％÷12個月≒261元。     │
├─┼─────┼──────┼───────────────────────┤
│04│甲○○    │181-12地號  │（一）自93年7 月起至98年6 月止共5 年之不當得利│
│  │          │            │      金額總計21,219元。                      │
│  │          │Ｆ部分:26.4 │ 計算式：                                     │
│  │          │            │ 26.4㎡×1,494.4 元×10％×2.5 年＋26.4㎡×   │
│  │          │            │ 1,721 元×10％×2.5 年≒21,219元。           │
│  │          │            ├───────────────────────┤
│  │門牌號碼：│            │（二）自98年7 月1 日起至返還土地之日止，按月應│
│  │桃園縣平鎮│            │      付不當得利金額378元。                   │
│  │市雙連里陸│            │ 計算式：                                     │
│  │光路8號   │            │ 26.4 ㎡×1,721 元×10％÷12個月≒378元。     │
├─┼─────┼──────┼───────────────────────┤
│05│癸○○    │(1)181-10地號│（一）最近5年之不當得利金額總計43,327元。即： │
│  │          │            │  (1)占用496 地號土地部分：自93年11月起至98年10│
│  │          │Ｈ部分:14.9 │    月止共5 年之不當得利。                    │
│  │          │            │ 計算式：                                     │
│  │          │            │ 14.9㎡×1,668 元×10％×（2 年＋2/12）＋14.9 │
│  │          │(2)181-12地號│ ㎡×1,946.4 元×10％×（2 年＋10/12）        │
│  │          │            │                                              │
│  │          │Ｉ部分:35.7 │  (2)占用181-12地號土地部分：自93年7 月起至98年│
│  │          │Ｊ部分:3.2  │    6 月止共5 年之不當得利。                  │
│  │          │ 小計：38.9 │ 計算式：                                     │
│  │          │            │ 38.9㎡×1,494.4 元×10％×2.5 年＋38.9㎡×1, │
│  │          │            │ 721 元×10％×2.5年                          │
│  │          │(3)總計：53.8├───────────────────────┤
│  │門牌號碼：│            │（二）按月應付之不當得利金額：                │
│  │桃園縣平鎮│            │  (1)占用496 地號土地部分：自98年11月3 日起至返│
│  │市雙連里陸│            │    還土地之日止，按月應付不當得利金額241 元。│
│  │光路14號  │            │    計算式：                                  │
│  │          │            │  14.9 ㎡×1,946.4 元×10％÷12個月≒241元。  │
│  │          │            │  (2)占用181-12地號土地部分：自98年7 月1 日起至│
│  │          │            │  返還土地之日止，按月應付不當得利金額557 元。│
│  │          │            │  計算式：                                    │
│  │          │            │  38.75 ㎡×1,721 元×10％÷12個月≒557元。   │
├─┼─────┼──────┼───────────────────────┤
│06│寅○○    │181-12地號  │（一）自93年9 月起至98年7 月止共5 年之不當得利│
│  │          │            │      金額總計26,573元。                      │
│  │          │Ｋ部分:33.5 │ 計算式：                                     │
│  │          │            │33.5㎡×1,494.4 元×10％×（2 年＋4/12）＋33.5│
│  │          │            │㎡×1,721 元×10％×（2 年＋7/12）≒26,573元。│
│  │          │            ├───────────────────────┤
│  │門牌號碼：│            │（二）自98年8 月11日（原告於其附表誤載為3 日）│
│  │桃園縣平鎮│            │ 起至返還土地之日止，按月應付不當得利金額768  │
│  │市雙連里陸│            │ 元。                                         │
│  │光路18號  │            │ 計算式：                                     │
│  │          │            │ 33.5 ㎡×1,721 元×10％÷12個月≒768元。     │
├─┼─────┼──────┼───────────────────────┤
│07│戊○○    │181-12地號  │（一）自93年7 月起至98年6 月止共5 年之不當得利│
│  │          │            │      金額總計15,432元。                      │
│  │          │Ｌ部分:19.2 │ 計算式：                                     │
│  │          │            │ 19.2㎡×1,494.4 元×10％×2.5 年＋19.2㎡×   │
│  │          │            │ 1,721 元×10％×2.5 年≒15,432元。           │
│  │          │            │ （惟原告第六項訴之聲明請求共5 年應付不當得利 │
│  │          │            │   金額誤載為42,762元；其所提出如本院卷第164  │
│  │          │            │   頁所示言詞辯論意旨狀之附表七則為正確之金額 │
│  │          │            │   即15,432元）                               │
│  │          │            ├───────────────────────┤
│  │門牌號碼：│            │（二）自98年7 月1 日起至返還土地之日止，按月應│
│  │桃園縣平鎮│            │      付不當得利金額275 元。                  │
│  │市雙連里陸│            │ 計算式：                                     │
│  │光路20號  │            │ 42.23 ㎡×1,721 元×10％÷12個月≒275元。    │
│  │          │            │ （惟原告第六項訴之聲明請求此部分按月應付不當 │
│  │          │            │   得利之金額誤載為480 元；其所提出如本院卷第 │
│  │          │            │   164 頁所示言詞辯論意旨狀之附表七則為正確之 │
│  │          │            │   金額即275元）                              │
├─┼─────┼──────┼───────────────────────┤
│08│丑○○    │181-12地號  │（一）自93年7 月起至98年6 月止共5 年之不當得利│
│  │          │            │      金額總計720 元。                        │
│  │          │Ｍ部分:0.9  │ 計算式：                                     │
│  │          │            │ 0.9 ㎡×1,494.4 元×10％×2.5 年＋0.9㎡×    │
│  │          │            │ 1,721 元×10％×2.5 年≒720元。              │
│  │          │            ├───────────────────────┤
│  │門牌號碼：│            │（二）自98年7 月1 日起至返還土地之日止，按月應│
│  │桃園縣平鎮│            │      付不當得利金額12元。                    │
│  │市雙連里陸│            │ 計算式：                                     │
│  │光路22號  │            │ 0.9 ㎡×1,721 元×10％÷12個月≒12元。       │
├─┼─────┼──────┼───────────────────────┤
│09│子○○    │(1)181-10地號│（一）最近5 年之不當得利金額總計39,945元。即：│
│  │          │            │ (1)占用496地號土地部分：自93年11月起至98年10月│
│  │          │Ｏ部分:13   │   止共5 年之不當得利。                       │
│  │          │            │ 計算式：                                     │
│  │          │            │ 13㎡×1,668 元×10％×（2 年＋2/12）＋13㎡× │
│  │          │(2)181-12地號│ 1,946.4 元×10％×（2 年＋10/12）            │
│  │          │            │                                              │
│  │          │Ｐ部分:23.9 │ (2)占用181-12地號土地部分：自93年9 月起至98年 │
│  │          │Ｑ部分:11.5 │   7 月止共5 年之不當得利。                   │
│  │          │ 小計：35.4 │ 計算式：                                     │
│  │          │            │ 35.4 ㎡×1,494.4 元×10％×（2 年＋4/12）＋  │
│  │          │            │ 35.4 ㎡ ×1,721 元×10％×（2 年＋7/12）     │
│  │          │(3)總計：48.4├───────────────────────┤
│  │門牌號碼：│            │（二）按月應付之不當得利金額：                │
│  │桃園縣平鎮│            │  (1)占用496 地號土地部分：自98年11月3 日起至返│
│  │市雙連里陸│            │    還土地之日止，按月應付不當得利金額210 元。│
│  │光路24號  │            │    計算式：                                  │
│  │          │            │  13 ㎡×1,946.4 元×10％÷12個月≒210元。    │
│  │          │            │  (2)占用181-12地號土地部分：自98年8 月11日起至│
│  │          │            │  返還土地之日止，按月應付不當得利金額507 元。│
│  │          │            │  計算式：                                    │
│  │          │            │  35.4 ㎡×1,721 元×10％÷12個月≒507元。    │
├─┴─────┴──────┴───────────────────────┤
│備註：1.第181-10地號、第181 之12地號土地93年6 月至95年12月申報地價各為1,668 │
│        元、1,494.4元；96年1月後申報地價則各為1,946.4 元、1,721 元。地價第二│
│        類謄本見本院卷第12頁、第141頁。                                     │
│      2.就被告辛○○○、被告壬○○部分之不當得利金額，原告僅請求各以16.1平方│
│        公尺、3.7平方公尺之面積為計算基礎，未逾實際占有之面積，自屬可採。   │
└──────────────────────────────────────┘
┌───────────────────────┐
│附表二：                                      │
├──┬──────┬─────────────┤
│編號│兩造姓名    │負擔訴訟費用之比例        │
├──┼──────┼─────────────┤
│1.  │被告辛○○○│4/100                     │
├──┼──────┼─────────────┤
│2.  │被告壬○○  │1/100                     │
├──┼──────┼─────────────┤
│3.  │被告丙○○  │4/100                     │
├──┼──────┼─────────────┤
│4.  │被告甲○○  │6/100                     │
├──┼──────┼─────────────┤
│5.  │被告癸○○  │12/100                    │
├──┼──────┼─────────────┤
│6.  │被告寅○○  │7/100                     │
├──┼──────┼─────────────┤
│7.  │被告戊○○  │4/100                     │
├──┼──────┼─────────────┤
│8.  │被告丑○○  │0.2/100                   │
├──┼──────┼─────────────┤
│9.  │被告子○○  │10/100                    │
├──┼──────┼─────────────┤
│10. │原告台灣省石│其餘訴訟費用均由原告負擔。│
│    │門農田水利會│                          │
└──┴──────┴─────────────┘

司法院資訊處製作；財團法人民間司法改革基金會備份。
